【裁判字號】    90,易,68
【裁判日期】    901017
【裁判案由】    業務侵占
【裁判全文】
臺灣士林地方法院刑事判決                              九十年度易字第六八號
    聲  請  人  臺灣士林地方法院檢察署檢察官
    被      告  甲○○
右列被告因業務侵占案件，經檢察官聲請以簡易判決處刑（八十九年度偵字第六八三
三號），本院內湖簡易庭認不宜以簡易判決處刑，經本院改依通常程序審理並判決如
左：
    主  文
甲○○連續意圖為自己不法之所有，而侵占對於業務上所持有之物，處有期徒刑柒月
。
    事  實
一、甲○○於民國八十八年十二月起至八十九年四月間止，受僱於設在臺北市○○區
    ○○路一七九巷十六號「億佳國際有限公司」（下稱億佳公司）擔任業務員，負
    責推銷公司貨品及收取貨款，為從事收取貨款業務之人。詎甲○○竟基於意圖為
    自己不法所有之概括犯意，自民國八十九年二月間不詳之某日起，至同年三月間
    止，利用向億佳公司客戶收取貨款之便，連續多次將其所收取由公司客戶馬祖窟
    小吃店及金海岸活蝦小之家小吃店繳交之貨款侵占入己，總計共侵占新台幣（下
    同）三十六萬四千九百二十二元。嗣於八十九年四月間，為億佳公司發現而報警
    查獲。
二、案經億佳公司訴由臺北縣警察局蘆洲分局報請臺灣士林地方法院檢察署檢察官偵
    查後聲請簡易判決處刑。
    理  由
一、訊據被告甲○○固坦認收取上開公司客戶繳交之貨款後，未繳回公司之事實，惟
    矢口否認有何侵占之犯行，辯稱：伊於八十九年一月份中旬收取其他公司客戶貨
    款後將之置於車內，停放在臺北市○○○路○段附近，因遭人侵入車內竊走，總
    計遭竊二十七、八萬元，自此伊歷次所收取貨款，均用以補足該次虧空，直至為
    公司發現為止云云。經查：(一)、右揭犯罪事實，業據告訴公司業務主任何英豐於
    警、偵訊及本院訊問時指訴綦詳，核與證人馬祖窟小吃店負責人高瑟霞及金海岸
    活蝦小之家小吃店負責人鍾富榮於警訊時證述之情節相符，並有被告親自簽名及
    蓋指印之切結書一份、被告面談紀錄表一份（均影本）及告訴人之出貨單十三紙
    附卷可稽。(二)、雖被告以前揭言詞置辯，並提出證人曾若函為證，然經本院及公
    訴蒞庭之檢察官以隔離方式訊問證人曾若函和詢問被告後，二者對於當日被告停
    車之地點、係何人打電話聯絡前往以及被告是否有進入錢櫃ＫＴＶ找尋證人等重
    要細節之陳述均不一致，而證人又證述：「汽車玻璃沒有破，音響也沒被拿走，
    ‧‧沒有聽被告說東西丟在哪裡，也不知道被告掉了多少錢」等情，則均難據此
    認定被告當時確有遭人竊走金額。況被告於遭竊後前往警察局竟未製作備案記錄
    等情，業據被告於偵查中自承在卷，亦與一般社會常情不合。又參酌被告所述遭
    人竊取貨款金額僅為二十餘萬元，而被告嗣後收取未繳回之貨款竟高達三十六萬
    四千九百二十二元，若被告所辯稱之後所收取貨款均用以補足該次損失之前提為
    真，則未繳回之貨款與所稱遭竊之金額為何會有「數萬元」之差距？(三)、從而，
    被告前揭所辯，顯係事後掩飾卸責之詞，不足採信，本件事證明確，被告犯行應
    堪以認定。
二、核被告所為，係犯刑法第三百三十六條第二項之業務侵占罪。其多次侵占犯行，
    時間緊接、手法相同，所犯為構成要件相同之罪，為連續犯，應依刑法第五十六
    條規定加重其刑。爰審酌被告之素行、犯罪之動機、受雇任職竟不思安份從事，
    藉機圖謀私利、對告訴人造成之損害程度不小，以及被告犯罪後坦承部分事實，
    雖已與告訴人達成協議，有協議書一紙復卷可參，然從案發後迄今已逾一年半，
    尚未完全賠償告訴人所受損害等一切情狀，量處如主文所示之刑，以示懲儆。
據上論斷，應依刑事訴訟法第四百五十二條、第二百九十九條第一項前段、刑法第五
十六條、第三百三十六條第二項、罰金罰鍰提高標準條例第一條前段，判決如主文。
本案經檢察官蘇佩鈺到庭執行職務
中      華      民      國      九十      年      十      月    十七    日
                                  臺灣士林地方法院刑事第一庭
                                      法  官 林政佑
右正本證明與原本無異。
如不服本判決，應於送達後十日內，向本院提出上訴狀。
                                      書記官 蘇彥宇
中      華      民      國      九十      年      十      月    十九    日
附錄本案論罪科刑法條：
刑法第三百三十六條第二項：
  對於業務上所持有之物，犯前條第一項之罪者，處六月以上五年以下有期徒刑，得
  併科三千元以下罰金。


司法院資訊處製作；財團法人民間司法改革基金會備份。
